【裁判字號】    97,易,2125
【裁判日期】    980212
【裁判案由】    贓物等
【裁判全文】
臺灣臺北地方法院刑事判決              97年度易字第2125號
公  訴  人  臺灣臺北地方法院檢察署檢察官
被      告  丙○○
上列被告因贓物等案件，經檢察官提起公訴（九十七年度偵字第
八九九六號），本院判決如下：
    主  文
丙○○故買贓物，共貳拾貳罪，均累犯，各處有期徒刑月。應
執行有期徒刑貳年。
丙○○其餘被訴故買如附表二所示之贓物部分均無罪。
    事  實
一、丙○○前於(一)民國七十年間，因贓物案件，經本院以七十年
    度易字第二一四三號刑事判決，判處罰金二千元確定；又於
    (二)七十三年間，因贓物案件，經臺灣板橋地方法院（下稱板
    橋地院）以七十三年度易字第一八五四號刑事判決判處有期
    徒刑五月，緩刑三年確定；嗣於(三)九十二年間，因誣告案件
    ，經本院以九十二年度訴字第二○八七號刑事判決判處有期
    徒刑六月確定，於九十三年八月二十六日易科罰金執行完畢
    （上開(一)、(二)案件於本件均不構成累犯）。
二、丙○○係臺北市中山區中山足球場地二一號攤位阿發自行車
    行之負責人，其明知甲○○（現由本院通緝中）、乙○○（
    所涉竊盜罪部分，業經本院於九十七年十月二十三日以九十
    七年度易字第二一二五號判決判處應執行有期徒刑二年四月
    確定）於九十七年四月六日十四時許，持往其攤位兜售之藍
    白色、ＧＩＡＮＴ廠牌腳踏車一部為來歷不明之贓物，竟基
    於故買贓物之犯意，以新臺幣（下同）一千元之代價，向渠
    等買受；又明知甲○○、乙○○於九十七年四月十三日十四
    時四十分許，持往其攤位兜售之橘白色相間、ＧＩＡＮＴ廠
    牌腳踏車二部（車身號碼分別為ＧＡ七八八二七○號、ＧＭ
    六七三六三○號）均為來歷不明之贓物，竟另基於故買贓物
    之犯意，以二千元之代價，一次向渠等買受上揭二部腳踏車
    。
三、丙○○明知真實姓名、年籍不詳之成年人於如附表一所示各
    失竊時間起至九十七年四月十三日間某時日，至其攤位兜售
    如附表一所示之腳踏車，均係來歷不明之贓物，竟分別基於
    故買贓物之犯意，而分別以不詳代價買受之。嗣因甲○○、
    乙○○另於九十七年四月十三日十七時許，在臺北市中山區
    ○○○路與敬業三路交岔路口竊取腳踏車後，為警當場逮捕
    後，供承贓車流向，經警循線查獲，並扣得如附表一、附表
    二所示之腳踏車，始悉上情。
四、案經臺北市政府警察局中山分局報告臺灣臺北地方法院檢察
    署檢察官偵查起訴。
    理  由
壹、證據能力之認定：
    按被告以外之人於審判外之言詞或書面陳述，除法律有規定
    者外，不得作為證據；又被告以外之人於審判外之陳述，雖
    不符同法第一百五十九條之一至第一百五十九條之四之規定
    ，而經當事人於審判程序同意作為證據，法院審酌該言詞陳
    述或書面陳述作成時之情況，認為適當者，亦得為證據。當
    事人、代理人或辯護人於法院調查證據時，知有第一百五十
    九條第一項不得為證據之情形，而未於言詞辯論終結前聲明
    異議者，視為有前項之同意，刑事訴訟法第一百五十九條第
    一項、第一百五十九條之五分別定有明文。查本案下列所引
    用之各項證據方法之證據能力，因公訴人、被告丙○○於本
    院行準備程序及審判時均未予爭執其證據能力，且迄至言詞
    辯論終結前亦未再聲明異議（本院九十八年一月二十二日審
    判筆錄參照），本院審酌該等言詞或書面陳述作成時之情況
    ，並無不宜作為證據之情事，依刑事訴訟法第一百五十九條
    之五之規定，自得作為證據，合先敘明。
貳、有罪部分：
一、證據之認定：
  (一)關於事實二之部分：
    上開事實二之部分，業據證人即被害人戊○○、丁○○於警
    詢時證述明確（證人戊○○部分，偵卷一第十一頁至第十二
    頁參照；證人丁○○部分，偵卷一第十五頁至第十六頁參照
    ），且經證人即同案被告甲○○於警詢時指證綦詳（偵卷一
    第四四頁至第五四頁參照），並經證人即同案被告乙○○於
    本院九十七年十一月二十日審理時到庭結證屬實（本院當日
    審判筆錄參照），此外復有臺北市政府警察局物品發還領據
    二紙、腳踏車失竊案認領相片四張在卷可佐（偵卷一第九一
    頁至第九四頁參照），又被告丙○○於本院九十七年十一月
    二十日審理時，對於上揭事實二之部分均供承不諱（本院當
    日筆錄參照），是依(一)證人戊○○之證述、(二)證人丁○○之
    證述、(三)證人甲○○之證述、(四)證人乙○○之證述、(五)臺北
    市政府警察局物品發還領據二紙、(六)腳踏車失竊案認領相片
    四張等補強證據，已足資擔保被告於本院審理時所為上開任
    意性自白具有相當程度之真實性，而得確信被告上述自白之
    犯罪事實確屬真實，從而依刑事訴訟法第一百五十六條第一
    項及同條第二項規定，自得依被告上述自白及各該補強證據
    ，認定被告確有為上揭事實二所載之故買贓物犯行，本件事
    證明確，被告犯行堪以認定。
  (二)關於事實三之部分：
  1.被告丙○○於本院審理時，固承認其有於上址經營阿發自行
    車行，及曾向真實姓名、年籍不詳之成年人買受如附表一所
    示之腳踏車之事實，惟矢口否認有何故買贓物之犯行，辯稱
    ：如附表一所示之腳踏車，有的是我去與其他車行買來放在
    店內賣的、有的是客人騎腳踏車過來，說要跟我交換，我還
    要貼補現金給客人，我不知道這些腳踏車是贓物，我曾經擔
    任臺北縣自行車商業同業公會的理事長，對於腳踏車非常瞭
    解，不可能去做故買贓物的事情云云。
  2.惟查：
  (1)如附表一所示之腳踏車，均為如附表一所示之被害人所有，
    且分別於如附表一所示之時、地遭竊之事實，均據如附表一
    所示之證人即被害人於警詢時具體證述其腳踏車廠牌、型號
    、車身號碼、購買價格等特徵，及其失竊之時間、地點，並
    均提出上載有車身號碼之客戶售後服務卡、自行車保用證及
    單車品質保證書等證明文件，用以證明其所領回之腳踏車確
    係其購買後失竊之腳踏車無誤（附表一編號一之證人薛漢民
    部分，偵卷一第一八四頁至第一八九頁參照；附表一編號二
    之證人呂理安部分，偵卷一第一九四頁至第一九八頁，本院
    卷二第一三八頁至第一四三頁參照；附表一編號三之證人陳
    榮源部分，偵卷一第二○九頁至第二一四頁參照；附表一編
    號四之證人江秋美部分，偵卷一第二一五頁至第二二○頁參
    照；附表一編號五之證人張雲英部分，偵卷一第二二一頁至
    第二二七頁參照；附表一編號六之證人郭月珠部分，偵卷一
    第二二八頁至第二三二頁參照；附表一編號七之證人華俊穎
    部分，偵卷二第二三七頁至第二四一頁參照；附表一編號八
    之證人吳建明部分，偵卷二第二四二頁至第二四六頁參照；
    附表一編號九之證人吳俊明部分，偵卷二第二四七頁至第二
    五二頁參照；附表一編號十之證人任麗玲部分，偵卷二第二
    六五頁至第二七○頁參照；附表一編號十一之證人葉吉鍪部
    分，偵卷二第二七一頁至第二七五頁參照；附表一編號十二
    之證人余正德部分，偵卷二第二八七頁至第二九二頁參照；
    附表一編號十三之證人徐亞寧部分，偵卷二第二九三頁至第
    二九八頁參照；附表一編號十四之證人黃海祥部分，偵卷二
    第三○三頁至第三○八頁參照；附表一編號十五之證人李子
    琪部分，偵卷二第三一○頁至第三一六頁參照；附表一編號
    十六之證人丁培修部分，偵卷二第三一七頁至第三二二頁參
    照；附表一編號十七之證人葉宗鑫部分，偵卷二第三四一頁
    至第三四五頁參照；附表一編號十八之證人張雯玲部分，偵
    卷二第三六一頁至第三六六頁參照；附表一編號十九之證人
    江文良部分，偵卷二第三八六頁至第三九一頁參照；附表一
    編號二十之證人張雯玲，偵卷二第四三八頁至第四四三頁參
    照），顯見員警於被告所經營之上開攤位所扣得如附表一所
    示之腳踏車，客觀上均確係贓物無誤。而如附表一所示之腳
    踏車均為被告向真實姓名、年籍不詳之成年人，以不詳代價
    予以買受乙節，亦據被告供承在卷，復參以該等腳踏車確係
    為警在被告所經營之上開攤位查獲之情，足認被告確實有故
    買如附表一所示之贓物之行為甚明。
  (2)至被告雖以其主觀上不知如附表一所示之腳踏車為贓物云云
    置辯。經查：
  如附表一所示之腳踏車，均係出自ＧＩＡＮＴ、美利達、功
    學社等知名廠牌之名貴腳踏車，其價格均高達數千甚至數萬
    元，購買時則均由原廠提供上載有車身號碼之客戶售後服務
    卡、自行車保用證及單車品質保證書等證明文件，用以證明
    確為新品，及保固期內將由原廠提供保固服務。購買人如欲
    轉售，理應能提出原廠提供之客戶售後服務卡、自行車保用
    證或單車品質保證書，以證明其車輛之來源確屬合法，被告
    曾為臺北縣自行車商業同業公會理事長，並曾經營自行車行
    長達十九年，此為被告於警詢及本院審理時所自承，對此自
    應知之甚稔，更應為其業務上必然會注意之事，是其所稱：
    於與真實姓名、年籍不詳之成年人交換如附表一所示之腳踏
    車前，均僅以口頭詢問車輛來源方式查證等情，顯悖於交易
    常情，委無足採。
  況查，被告於警詢時先供稱：如附表一所示之腳踏車大部分
    是民眾以舊車換新車再貼錢給我云云，迄本院審理時則改稱
    ：如附表一所示之腳踏車，有的是我去與其他車行買來放在
    店內賣的、有的是客人騎腳踏車過來，說要跟我交換，我還
    要貼補現金給客人云云，則其就(甲)腳踏車之來源究係向其他
    車行購買而來，抑或與他人交換而來，及(乙)與他人交換腳踏
    車時，究係由何方貼補現金等情，陳述已有矛盾；況依被告
    於警詢時供稱：其多係以市價五成至六成之行情收購如附表
    一所示之腳踏車，再將收購後之腳踏車加以整理、附上其所
    開立ＧＩＡＮＴ公司之客戶售後服務卡後，以收購價加二成
    至三成售出等情，顯見其購買價格確遠低於市價有所認識。
    衡情倘該等真實姓名、年籍不詳之成年人提供與被告交換之
    如附表一所示之腳踏車來源確屬合法，何需斷然將價格壓低
    至市價五成至六成？益徵被告所辯其不知如附表一所示之腳
    踏車為贓車等情為不可採。
  至被告雖另以：我曾經擔任臺北縣自行車商業同業公會的理
    事長，不可能去做故買贓物的事情等情置辯，惟查，被告於
    本案業已坦承上揭事實二所載之故買贓物之犯行，可證其是
    否曾擔任臺北縣自行車商業同業公會的理事長，與其是否會
    為故買贓物之行為，並無必然關係。被告上揭辯詞，純屬卸
    責之詞，無足採信。
  (5)綜上所述，被告確實有為如事實三所示之故買贓物之行為，
    其所為上開辯解，均屬事後卸責之詞，不足採信，此部分事
    證明確，被告犯行堪以認定，應予依法論科。
二、論罪科刑之法律適用：
  (一)核被告丙○○所為，均係犯刑法第三百四十九條第二項之故
    買贓物罪。被告就上揭事實二所載、九十七年四月十三日十
    四時四十分許所故買之二部腳踏車，係以一次故買贓物之行
    為，購入該二部腳踏車，係以一行為侵犯二個不同之財產法
    益，應依刑法第五十五條想像競合之規定，從一重論以一故
    買贓物罪處斷。至被告所犯其餘各次故買贓物罪間，犯意各
    別，行為互異，應予分論併罰。
  (二)被告有如事實一之(三)所載之犯罪科刑及執行情形，有臺灣高
    等法院被告前案紀錄表乙份在卷可稽，其於有期徒刑執行完
    畢五年內，故意再犯本件有期徒刑以上之罪，均為累犯，均
    應依刑法第四十七條第一項規定加重其刑。
  (三)爰審酌被告前曾擔任臺北縣自行車商業同業公會理事長，並
    經營自行車行達十九年之久，並不思潔身自愛，反利用其腳
    踏車行多次故買贓物，助長財產犯罪風氣，行為誠屬不該，
    且其犯後猶飾詞狡卸、全無悔意，態度難謂良好，惟念及扣
    案如附表一所示之腳踏車均已由被害人領回，暨被告之犯罪
    手段、目的、生活狀況、品行、智識程度等一切情狀，分別
    量處如主文所示之刑，並定其應執行之刑，以資懲儆。又本
    件所定應執行之刑既已逾六月，依刑法第四十一條第二項反
    面解釋，自不得諭知易科罰金之折算標準，併此敘明。
參、無罪部分：
一、公訴意旨另以：被告丙○○明知如附表二所示腳踏車，均係
    來歷不明之贓車，竟分別基於故買贓物之犯意，以貼現換車
    之方式，向真實姓名、年籍不詳之成年人予以買受。因認被
    告丙○○涉犯刑法第三百四十九條第二項之故買贓物罪嫌等
    語。
二、按犯罪事實應依證據認定之，無證據不得認定犯罪事實；又
    不能證明被告犯罪或其行為不罰者應諭知無罪之判決，刑事
    訴訟法第一百五十四條第二項、第三百零一條第一項分別定
    有明文。次按事實之認定，應憑證據，如未能發現相當證據
    ，或證據不足以證明，自不能以推測或擬制之方法，以為裁
    判基礎（最高法院四十年臺上字第八六號判例參照）。又認
    定犯罪事實所憑之證據，雖不以直接證據為限，間接證據亦
    包括在內，然而無論直接或間接證據，其為訴訟上之證明，
    須於通常一般之人均不致有所懷疑，而得確信其為真實之程
    度者，始得據為有罪之認定，倘其證明尚未達到此一程度，
    而有合理性懷疑之存在時，即無從為有罪之認定，此亦有最
    高法院七十六年臺上字第四九八六號判例可資參照。
三、本案公訴人認被告丙○○涉犯故買贓物罪嫌，無非以如附表
    二所示之被害人於警詢時之證述為其論據。
四、被告之辯解：
    訊據被告丙○○堅決否認有何故買贓物之犯行，辯稱：如附
    表二所示之被害人領回腳踏車時，均未提出上載有車身號碼
    之客戶售後服務卡、自行車保用證及單車品質保證書等證明
    文件，無法證明他們所領回的腳踏車確係他們所失竊之腳踏
    車等語。
五、經查：
    如附表二所示之被害人領回如附表二所示之腳踏車時，均未
    提出上載有車身號碼之客戶售後服務卡、自行車保用證及單
    車品質保證書等證明文件，僅陳述其失竊之時間、地點，且
    其中：
  (一)編號一、至三、五、六、十至二一、二六至三二之被害人，
    自承其失竊時並未向警方報案，故並無證據可證明其確曾遺
    失系爭腳踏車；
  (二)編號四、七、二三之被害人，雖均證稱：其於腳踏車失竊時
    ，曾向臺北市政府警察局中山分局圓山派出所備案云云；編
    號八之被害人，則證稱：其於腳踏車失竊時，曾向臺北市政
    府警察局內湖分局康樂派出所報案云云；另編號二四之被害
    人，證稱：其於腳踏車失竊時，曾向臺北市政府警察局萬華
    分局武昌派出所備案云云；編號二五之被害人，亦證稱：其
    於腳踏車失竊時，曾向臺北市政府警察局大安分局臥龍派出
    所備案云云；及編號二八之被害人，證稱：其於腳踏車失竊
    時，曾向臺北市政府警察局信義分局三張犁派出所備案云云
    ，惟經本院分別電請圓山派出所、康樂派出所、武昌派出所
    、臥龍派出所、三張犁派出所提供該等被害人之報案紀錄，
    惟均回覆以：查無其等之報案或備案紀錄等語（本院卷二第
    一二二頁、第一四四頁至第一四七頁參照），是尚難確認其
    等確曾遺失系爭腳踏車；
  (三)況編號一至八、十至十二、十四、十六、十八至二一、二三
    至二八之被害人據以辨識系爭腳踏車確為其失竊腳踏車之特
    徵，僅有腳踏車之廠牌、型號，惟腳踏車既係量產之商品，
    相同廠牌、型號之腳踏車數量繁多，實難僅以廠牌、型號相
    同，即據以認定系爭腳踏車必為其所失竊之腳踏車無誤；編
    號九之被害人證稱：其於腳踏車失竊時，曾向臺北市政府警
    察局內湖分局東湖派出所報案云云，然經本院向東湖派出所
    電詢並調閱其報案筆錄之結果，發現其報案時所稱失竊腳踏
    車之顏色為藍色，與其所領回之腳踏車為銀色並不相符，而
    其報案時及領回時所證稱腳踏車之價值亦不相同，有該派出
    所受理各類案件紀錄表、陳報單、調查筆錄、贓物資料及發
    生竊盜案件紀錄表各一份附卷可稽（本院卷二第一二三頁至
    第一三一頁參照）；編號二二之被害人證稱：其於腳踏車失
    竊時，曾向臺北市政府警察局大安分局瑞安街派出所報案云
    云，然經本院向瑞安街派出所電詢問並調閱其報案筆錄之結
    果，發現其報案時所稱失竊腳踏車之型號Ｔ四二六及車身號
    碼一八二九號，與其所領回之腳踏車車身號碼ＧＢ六Ｎ一五
    九六並不相符，有瑞安街派出所陳報單、調查筆錄、受理各
    類案件紀錄表及受理刑事案件報案三聯單各一份附卷足參（
    本院卷(二)第一三二頁至第一三七頁參照）；而編號十三、十
    五、二九至三二之被害人，亦自承其所領回之腳踏車業經改
    裝，顏色、形式與其所失竊之腳踏車並不相同，自難逕認其
    領回之腳踏車，必為其所失竊之腳踏車無誤。
六、綜上所述，如附表二之被害人均未能提出完整之證明文件，
    亦無法提出與其所領回之腳踏車相符之失竊報案或備案資料
    ，自難逕以其等分別具領如附表二所示之腳踏車，遽認如附
    表二所示之腳踏車，必為渠等先前所失竊之贓車。此外，復
    查無其他積極證據，足資證明被告確有公訴意旨所指此部分
    之犯行，揆諸首揭規定及說明，此部分既不能證明被告犯罪
    ，即應就此部分為被告無罪判決之諭知。
據上論斷，應依刑事訴訟法第二百九十九條第一項前段、第三百
零一條第一項，刑法第三百四十九條第二項、第四十七條第一項
、第五十五條、第五十一條第一項第五款，刑法施行法第一條之
一，判決如主文。
本案經檢察官廖先志到庭執行職務。
中    華    民    國    98    年    2     月    12    日
                  刑事第九庭審判長法  官  林怡秀
                                  法  官  劉素如
                                  法  官  張詩芸
以上正本證明與原本無異。
如不服本判決應於收受送達後10日內向本院提出上訴書狀，並應
敘述具體理由；其未敘述上訴理由者，應於上訴期間屆滿後20日
內向本院補提理由書（均須按他造當事人之人數附繕）「切勿逕
送上級法院」。
                                  書記官  顏淑華
中    華    民    國    98    年    2     月    12    日
附錄本案論罪科刑法條全文
中華民國刑法第三百四十九條
（普通贓物罪）
收受贓物者，處三年以下有期徒刑、拘役或五百元以下罰金。
搬運、寄藏、故買贓物或為牙保者，處五年以下有期徒刑、拘役
或科或併科一千元以下罰金。
因贓物變得之財物，以贓物論。
附表一
┌──┬──────┬──────┬───────────┬───┬──────────┐
│編號│失竊時間    │失竊地點    │腳踏車廠牌、形式、特徵│被害人│備註                │
│    │            │            │及價值（新臺幣）      │      │                    │
├──┼──────┼──────┼───────────┼───┼──────────┤
│ 一 │97年1月12日 │臺北市中山區│GIANT廠牌、銀黑色、型 │薛漢民│提出GIANT客戶售後服 │
│    │17時許      │德惠街51號1 │號：ANTH3、車身號碼： │      │務卡（偵卷一第188頁 │
│    │            │樓          │GV719943號、價值29,800│      │參照）              │
│    │            │            │元                    │      │                    │
├──┼──────┼──────┼───────────┼───┼──────────┤
│ 二 │97年3月16日 │臺北市大安區│GIANT廠牌、深藍色、車 │呂理安│提出：              │
│    │14時50分許  │新生南路2段1│架鋁合金、車尾加裝LED │      │1.GIANT客戶售後服務 │
│    │            │號          │車尾燈、型號：AS830、 │      │  卡（本院卷二第138 │
│    │            │            │車身號碼：GW604411號、│      │  頁參照）          │
│    │            │            │價值7,000元           │      │2.報案三聯單（單號：│
│    │            │            │                      │      │  P097032VQZ19ATG號 │
│    │            │            │                      │      │  ）暨報案筆錄（本院│
│    │            │            │                      │      │  卷二第139頁至第143│
│    │            │            │                      │      │  頁參照）          │
├──┼──────┼──────┼───────────┼───┼──────────┤
│ 三 │97年4月5日15│臺北市信義區│GIANT廠牌、銀黑色、型 │陳榮源│提出GIANT客戶售後服 │
│    │時許        │華納威秀影城│號：AS845、車身號碼： │      │務卡（偵卷一第211頁 │
│    │            │前          │GG776566號、價值12,000│      │參照）              │
│    │            │            │元                    │      │                    │
├──┼──────┼──────┼───────────┼───┼──────────┤
│ 四 │97年4月11日 │臺北市士林區│GIANT廠牌、黑白色、型 │江秋美│提出GIANT客戶售後服 │
│    │16時30分許  │中正路200餘 │號：A5820、車身號碼： │      │務卡（偵卷一第218頁 │
│    │            │號麥當勞前人│GQ810539號、價值6,500 │      │參照）              │
│    │            │行道        │元                    │      │                    │
├──┼──────┼──────┼───────────┼───┼──────────┤
│ 五 │97年2月29日 │臺北市信義區│GIANT廠牌、銀色、車身 │張雲英│提出GIANT客戶售後服 │
│    │            │松仁路277號 │號碼：G18N1532號、價值│      │務卡（偵卷一第224頁 │
│    │            │國華人壽大樓│6,000元               │      │參照）              │
│    │            │前平面停車場│                      │      │                    │
├──┼──────┼──────┼───────────┼───┼──────────┤
│ 六 │97年4月10日 │臺北縣三重市│GIANT廠牌、綠色、型號 │郭月珠│提出GIANT客戶售後服 │
│    │            │三和夜市前  │：FD806、車身號碼：   │      │務卡（偵卷一第231頁 │
│    │            │            │G97N0458號、價值5,980 │      │參照）              │
│    │            │            │元                    │      │                    │
├──┼──────┼──────┼───────────┼───┼──────────┤
│ 七 │97年4月5日  │臺北市大安區│GIANT廠牌、藍色、型號 │華俊穎│提出GIANT客戶售後服 │
│    │            │敦化北路與南│：R1000、車身號碼：   │      │務卡（偵卷二第240頁 │
│    │            │京東路交岔路│Ｚ000000000號、價值    │      │參照）              │
│    │            │口          │6,600元               │      │                    │
├──┼──────┼──────┼───────────┼───┼──────────┤
│ 八 │97年3月16日 │臺北市士林區│GIANT廠牌、黑色、車身 │吳建明│提出GIANT客戶售後服 │
│    │15時50分許  │士林捷運站前│號碼：GL779988號、價值│      │務卡（偵卷二第245頁 │
│    │            │            │28,000元              │      │參照）              │
├──┼──────┼──────┼───────────┼───┼──────────┤
│ 九 │97年3月28日 │臺北市大安區│GIANT廠牌、銀色、型號 │吳俊明│提出GIANT客戶售後服 │
│    │22時許      │信義路與建國│：00000000、車身號碼：│      │務卡（偵卷二第251頁 │
│    │            │北路交岔路口│00000000號、價值12,800│      │參照）              │
│    │            │            │元                    │      │                    │
├──┼──────┼──────┼───────────┼───┼──────────┤
│ 十 │97年12月18日│臺北市內湖區│GIANT廠牌、藍白色、型 │任麗玲│提出GIANT客戶售後服 │
│    │12時許      │家樂福前    │號：YUKON、車身號碼： │      │務卡（偵卷二第268頁 │
│    │            │            │GA880252號、價值12,000│      │參照）              │
│    │            │            │元                    │      │                    │
├──┼──────┼──────┼───────────┼───┼──────────┤
│十一│97年3月16日 │臺北市信義區│GIANT廠牌、黑白色、車 │葉吉鍪│提出GIANT客戶售後服 │
│    │16時許      │世貿二館人行│身號碼：GT723791號、價│      │務卡（偵卷二第274頁 │
│    │            │道          │值6,000元             │      │參照）              │
├──┼──────┼──────┼───────────┼───┼──────────┤
│十二│97年3月10日 │臺北市松山區│GIANT廠牌、白色、車身 │余正德│提出GIANT客戶售後服 │
│    │            │延壽街72巷口│號碼：G18N7330號、價值│      │務卡（偵卷二第291頁 │
│    │            │            │3,000元               │      │參照）              │
├──┼──────┼──────┼───────────┼───┼──────────┤
│十三│97年3月16日 │臺北市松山區│GIANT廠牌、粉紅色、車 │徐亞寧│提出GIANT客戶售後服 │
│    │20時許      │延壽街72巷口│身號碼：GA7N1325號、價│      │務卡（偵卷二第297頁 │
│    │            │            │值3,000元             │      │參照）              │
├──┼──────┼──────┼───────────┼───┼──────────┤
│十四│97年1月6日11│臺北市文山區│美利達廠牌、藍白色、型│黃海祥│提出：              │
│    │時9分許     │指南路2段64 │號：MTA510、車身號碼：│      │1.美利達自行車保用證│
│    │            │號          │00000000號、價值12,000│      │  （偵卷二第307頁參 │
│    │            │            │元                    │      │  照）              │
│    │            │            │                      │      │2.報案三聯單（單號：│
│    │            │            │                      │      │  P097012KTQ0GA5A號 │
│    │            │            │                      │      │  號（偵卷二第306頁 │
│    │            │            │                      │      │  參照）            │
├──┼──────┼──────┼───────────┼───┼──────────┤
│十五│97年3月29日 │臺北市大安區│GIANT廠牌、黑白色、車 │李子琪│提出：              │
│    │17時55分許  │敦化南路1段 │身號碼：GW718988號、價│      │1.GIANT客戶售後服務 │
│    │            │270巷口     │值7,000元             │      │  卡（偵卷二第314頁 │
│    │            │            │                      │      │  參照）            │
│    │            │            │                      │      │2.報案三聯單（單號：│
│    │            │            │                      │      │  P097032USJ2C1KC號 │
│    │            │            │                      │      │  號（偵卷二第313頁 │
│    │            │            │                      │      │  參照）            │
├──┼──────┼──────┼───────────┼───┼──────────┤
│十六│97年3月27日 │臺北市大同區│GIANT廠牌、紅白色、型 │丁培修│提出GIANT客戶售後服 │
│    │15時30分許  │中興醫院前  │號：AS815WF78、車身號 │      │務卡（偵卷二第320頁 │
│    │            │            │碼：GW727905號        │      │參照）              │
├──┼──────┼──────┼───────────┼───┼──────────┤
│十七│97年4月6日17│臺北市信義區│美利達廠牌、藍白色、型│葉宗鑫│提出美利達自行車保用│
│    │時許        │松壽路與松智│號：MTA510A、車身號碼 │      │證（偵卷二第344頁參 │
│    │            │路交岔路口  │：AF00000000號、價值  │      │照）                │
│    │            │            │9,900元               │      │                    │
├──┼──────┼──────┼───────────┼───┼──────────┤
│十八│96年10月中旬│臺北市中正區│功學社廠牌、銀色、型號│張雯玲│提出功學社單車品質保│
│    │            │濟南路與臨沂│：KHSR20、車身號碼：  │      │證書（偵卷二第364頁 │
│    │            │街交岔路口  │Ｚ000000000、價值6,900 │      │參照）              │
│    │            │            │元                    │      │                    │
├──┼──────┼──────┼───────────┼───┼──────────┤
│十九│97年3月27日 │臺北市大安區│功學社廠牌、黑色、型號│江文良│提出：              │
│    │22時30分許  │大安路1段157│：A6000、價值12,000元 │      │1.功學社單車品質保證│
│    │            │巷8號地下1樓│                      │      │  書（偵卷二第390頁 │
│    │            │            │                      │      │  參照）            │
│    │            │            │                      │      │2.購買收據（偵卷二第│
│    │            │            │                      │      │  390頁參照）       │
├──┼──────┼──────┼───────────┼───┼──────────┤
│二十│97年10月中旬│臺北市中正區│GIANT廠牌、銀色、型號 │張雯玲│提出GIANT客戶售後服 │
│    │            │濟南路與臨沂│：RDFS01、車身號碼：  │      │務卡（偵卷二第441頁 │
│    │            │街交岔路口  │GE385455號、價值9,000 │      │參照）              │
│    │            │            │元                    │      │                    │
└──┴──────┴──────┴───────────┴───┴──────────┘
附表二
┌──┬──────┬──────┬───────────┬───┐
│編號│失竊時間    │失竊地點    │腳踏車廠牌、形式、特徵│被害人│
│    │            │            │及價值（新臺幣）      │      │
├──┼──────┼──────┼───────────┼───┤
│ 一 │97年4月6日15│臺北市中山區│美利達廠牌、銀色、車身│曾裕益│
│    │時許        │忠烈祠前    │編號0000000000000號、 │      │
│    │            │            │價值6,200元           │      │
├──┼──────┼──────┼───────────┼───┤
│ 二 │97年4月上旬 │臺北市大同區│GIANT廠牌、橘黃色、淑 │鄭忠元│
│    │            │太原路175巷4│女車、前方有籃子、價值│      │
│    │            │號前        │3,000元               │      │
├──┼──────┼──────┼───────────┼───┤
│ 三 │97年2月間   │臺北市北投區│TSUPER廠牌、藍白色、價│王秀蘭│
│    │            │懷德街99巷3 │值4,000元             │      │
│    │            │號前        │                      │      │
├──┼──────┼──────┼───────────┼───┤
│ 四 │97年4月10日 │臺北市中山區│GIANT廠牌、紅白色、折 │周睿清│
│    │14時許      │圓山捷運站前│疊式、價值7,800元     │      │
├──┼──────┼──────┼───────────┼───┤
│ 五 │97年3月5日15│臺北市大同區│GIANT廠牌、黑色、型號 │邱顯忠│
│    │時許        │大龍街內    │：0000000、車身號碼、 │      │
│    │            │            │F00000000號、價值8,500│      │
│    │            │            │元                    │      │
├──┼──────┼──────┼───────────┼───┤
│ 六 │97年2月10日 │臺北縣板橋市│GIANT廠牌、鐵灰色、車 │王彩妙│
│    │            │新埔捷運站前│身號碼：GJ5M6203號、價│      │
│    │            │            │值8,000元             │      │
├──┼──────┼──────┼───────────┼───┤
│ 七 │96年8月23日 │臺北市中山區│GIANT廠牌、黑色、車身 │傅運光│
│    │14時許      │圓山捷運站前│號碼：GC778615號、價值│      │
│    │            │            │15,000元              │      │
├──┼──────┼──────┼───────────┼───┤
│ 八 │97年3月29日 │臺北市信義區│GIANT廠牌、銀色、車身 │賴照明│
│    │10時30分許  │松智路與松廉│號碼：Ｚ000000000號、價│      │
│    │            │路交岔路口  │值7,500元             │      │
├──┼──────┼──────┼───────────┼───┤
│ 九 │97年4月7日16│臺北市內湖區│GIANT廠牌、銀色、車身 │陳惠顏│
│    │時25分許    │康寧路3段99 │號碼：B00000000號、價 │      │
│    │            │巷6弄口     │值3,000元             │      │
├──┼──────┼──────┼───────────┼───┤
│ 十 │97年1月15日 │臺北市松山區│GIANT廠牌、紅白色、型 │黃國禎│
│    │10時許      │民生東路5段 │號：BOULDER、價值9,000│      │
│    │            │語三民路交岔│元                    │      │
│    │            │路口        │                      │      │
├──┼──────┼──────┼───────────┼───┤
│十一│97年3月8日12│臺北縣板橋市│GIANT廠牌、橘紅色、價 │蔡宗直│
│    │時許        │府中路20號前│值9,800元             │      │
├──┼──────┼──────┼───────────┼───┤
│十二│97年4月6日18│臺北市中山區│不詳廠牌、紅色子母車  │孫翼龍│
│    │時許        │撫順街11號前│                      │      │
├──┼──────┼──────┼───────────┼───┤
│十三│97年1月2日9 │臺北縣中和市│GIANT廠牌、黑色、型號 │江偉憲│
│    │時許        │中山路2段312│：GM470591號、車身號碼│      │
│    │            │巷45弄1之1號│：B00000000號         │      │
├──┼──────┼──────┼───────────┼───┤
│十四│97年1月間   │臺北縣新店市│GIANT廠牌、粉紅色、前 │蔡金麗│
│    │            │寶橋路73巷9 │方有灰色籃子、價值    │      │
│    │            │號前        │7,000元               │      │
├──┼──────┼──────┼───────────┼───┤
│十五│97年2月14日 │臺北市內湖區│不詳廠牌、黃色、紅色車│張堉奇│
│    │22時許      │內湖路1段683│輪、價值23,500元      │      │
│    │            │號前        │                      │      │
├──┼──────┼──────┼───────────┼───┤
│十六│97年3月15日 │臺北市中山區│不詳廠牌、藍色、左右均│王文清│
│    │            │大佳河濱公園│有避震器、價值5,500元 │      │
│    │            │內          │                      │      │
├──┼──────┼──────┼───────────┼───┤
│十七│97年3月1日  │臺北市中山區│不詳廠牌、淺黃色、座椅│江明城│
│    │            │新生北路2段 │為黑色有分岔、價值    │      │
│    │            │96號1樓前   │5,000元               │      │
├──┼──────┼──────┼───────────┼───┤
│十八│97年3月29日 │臺北市內湖區│美利達廠牌、折疊式、白│黃怡鳳│
│    │15時30分許  │碧湖公園內  │色、價值4,900元       │      │
├──┼──────┼──────┼───────────┼───┤
│十九│97年3月8日16│臺北市萬華區│GIANT廠牌、黑銀色、車 │袁佳琮│
│    │時30分許    │青年公園內  │身號碼：GB7M1069號、價│      │
│    │            │            │值7,000元             │      │
├──┼──────┼──────┼───────────┼───┤
│二十│96年10月中旬│臺北市中山區│GIANT廠牌、銀色、車身 │鄧玉卿│
│    │            │家樂福大直店│號碼：GF2Z0251號、價值│      │
│    │            │1樓         │5,400元               │      │
├──┼──────┼──────┼───────────┼───┤
│二一│96年9月6日22│臺北市大安區│美利達廠牌、灰白色、型│江文良│
│    │時30分許    │仁愛路4段仁 │號：M54、價值5,800元  │      │
│    │            │愛國中前    │                      │      │
├──┼──────┼──────┼───────────┼───┤
│二二│97年3月18日 │臺北市大安區│GIANT廠牌、白色、車身 │陸孝青│
│    │19時許      │大安捷運站前│號碼：GB6N1596號、價值│      │
│    │            │            │4,500元               │      │
├──┼──────┼──────┼───────────┼───┤
│二三│97年2月中旬 │臺北市中山區│不詳廠牌、米白色、價值│謝仁桀│
│    │            │大佳河濱公園│3,000元               │      │
│    │            │內          │                      │      │
├──┼──────┼──────┼───────────┼───┤
│二四│96年12月25日│臺北市萬華區│美利達廠牌、銀色、型號│許嘉芬│
│    │10時許      │漢口街與昆明│PC500、價值20,000元   │      │
│    │            │路交岔路口  │                      │      │
├──┼──────┼──────┼───────────┼───┤
│二五│97年3月下旬 │臺北市大安區│不詳廠牌、粉紅白色、車│蔡枝娥│
│    │            │臥龍街188巷3│身上有YOUNG BOBLE字樣 │      │
│    │            │號前        │、價值2,900元         │      │
├──┼──────┼──────┼───────────┼───┤
│二六│97年4月6日16│臺北市中山區│GIANT廠牌、鐵灰色、型 │許修身│
│    │時許        │中山國中捷運│號：CS168號、價值4,000│      │
│    │            │站          │元                    │      │
├──┼──────┼──────┼───────────┼───┤
│二七│97年3月17日 │臺北縣三重市│GIANT廠牌、銀灰色、型 │丁素貴│
│    │21時30分許  │集美街212號 │號：AS84S、車身號碼： │      │
│    │            │前          │GE682231號、價值9,700 │      │
│    │            │            │元                    │      │
├──┼──────┼──────┼───────────┼───┤
│二八│97年3月中旬 │臺北市信義區│JAKARTA廠牌、銀色、車 │薛梓菁│
│    │            │市政府捷運站│身編號：VPA51A、價值  │      │
│    │            │2號出口     │3,500元               │      │
├──┼──────┼──────┼───────────┼───┤
│二九│97年2月8日15│臺北市中山區│拓荒者廠牌、金色、車身│黃瓊慧│
│    │時50分許    │圓山捷運站前│號碼：YJ00000000號、價│      │
│    │            │            │值12,000元            │      │
├──┼──────┼──────┼───────────┼───┤
│三十│97年1月12日 │臺北縣三重市│GIANT廠牌、淺藍色、車 │郭正曜│
│    │12時50分許  │正義北路前  │身號碼：GS7Q09873號、 │      │
│    │            │            │價值6,000元           │      │
├──┼──────┼──────┼───────────┼───┤
│三一│97年3月8日11│臺北市中山區│GIANT廠牌、金色、車身 │李瑞成│
│    │時30分許    │大佳河濱公園│號碼：GY506319號、價值│      │
│    │            │內          │15,000元              │      │
├──┼──────┼──────┼───────────┼───┤
│三二│97年1月17日 │臺北市中山區│FIANT廠牌、黑金色、價 │陳憶茹│
│    │10時30分許  │大佳河濱公園│值15,000元            │      │
│    │            │內          │                      │      │
└──┴──────┴──────┴───────────┴───┘


司法院資訊處製作；財團法人民間司法改革基金會備份。
